【裁判字號】    99,再抗,10
【裁判日期】    991130
【裁判案由】    確認遺產管理人資格不存在
【裁判全文】
臺灣高等法院臺南分院民事裁定  99年度再抗字第10號
再審聲請人  程錫坤
再審相對人  廖通城
上列當事人間因請求確認遺產管理人資格不存在事件，再審聲請
人對於中華民國99年10月28日本院99年度再抗字第8 號確定裁定
，聲請再審，本院裁定如下：
    主  文
再審之聲請駁回。
再審聲請費用由再審聲請人負擔。
    理  由
一、按裁定已經確定，而有民事訴訟法第496 條第1項或第497條
    之情形者，得準用本編之規定聲請再審；又提起再審之訴，
    應於30日之不變期間內提起；民事訴訟法第507條、第500條
    第1 項，分別定有明文。又當事人對於終局判決提起再審之
    訴，於起訴時該終局判決尚未確定，但於為裁判時該終局判
    決已確定者，自不得以該再審之訴於起訴時不合法為由，以
    裁定駁回，亦有臺灣高等法院民事法律問題座談會結論足參
    （見民事法律問題研究彙編第9 輯第711至第713頁）。本件
    再審聲請人係於民國（下同）99年11月5 日收受原裁定，雖
    於99年11月11日聲請再審時，原裁定尚未確定，而有各該送
    達證書、及再審聲請狀在卷足稽；惟於本院為裁定時，原裁
    定既已確定，且聲請再審時復未逾30日之不變期間，自屬合
    法，應予准許。
二、次按聲請再審，應依民事訴訟法第507 條準用第501條第1項
    第4 款規定，表明再審理由及關於再審理由之證據，此為必
    須具備之程式，又所謂表明再審理由，必須指明確定裁定有
    如何合於法定再審事由之具體情事始為相當，倘僅泛言有何
    條款之再審事由，而無具體情事者，仍難謂已合法表明再審
    事由，既未合法表明再審事由，即為無再審之事由，性質上
    無庸命其補正，最高法院著有61年度臺再字第137 號判例在
    案。又當事人聲請再審，雖聲明係對某件裁定為再審，但審
    查其再審訴狀理由，實為指摘原確定裁判或前次之再審裁判
    如何違法，而對該聲明不服之再審裁定，則毫未指明有如何
    法定再審理由，此種情形，可認為未合法表明再審理由，逕
    以其再審之聲請為不合法駁回之，亦有最高法院69年第3 次
    民事庭會議決定足參。
三、本件再審聲請人聲請再審意旨，略以依民事訴訟法第496 條
    第1項第1款及第497 條規定聲請再審，求為將本院98年度再
    抗字第4號、本院99年度再抗字第8號裁定均廢棄云云。經查
    本件再審聲請人，係對本院99年度再抗字第8 號確定裁定聲
    請再審，而併請求廢棄先前本院98年度再抗字第4 號裁定，
    然該併為廢棄先前之請求，係以其對本院原確定裁定所提起
    之聲請再審有理由為前提，且究其聲請再審訴狀所載，既係
    對本院原確定裁定聲請再審，本院自僅就該原確定裁定，有
    無再審之理由為審酌認定即可。惟究諸再審聲請人所提之本
    件再審聲請狀，所載再審聲請事由，僅係其個人彙整法院歷
    次裁定，所為有關再審理由之敘述，或片面不滿原裁判之主
    觀法律見解，並泛言指摘原確定裁判所適用之法律不當，有
    漏未調查證據及適用法規錯誤之情事，已與本件聲請再審事
    件之要件無關。且就本院原確定裁定，究竟有如何合於法定
    再審事由之具體情事，則並未於其再審聲請狀內具體表明指
    摘，僅空泛主張原確定裁定有民事訴訟法第496 條第1項第1
    款、第497 條之再審事由，得為本件再審之聲請，揆之上揭
    說明，顯於法不合，應予駁回。
四、據上論結，本件再審之聲請為不合法，應依民事訴訟法第50
    7條、第498 條之1、第502條第1項、第95條、第78條，裁定
    如主文。
中    華    民    國    99    年    11  月     30     日
                  民事第一庭  審判長法  官  丁振昌
                                    法  官  高明發
                                    法  官  林永茂
上為正本係照原本作成。
如對本裁定抗告，須於本裁定送達後10日內向本院提出抗告狀（
須附繕本），並應繳納抗告費新台幣1千元。
中    華    民    國    99    年    11  月     30     日
                                    書記官  謝素嬿

司法院資訊處製作；財團法人民間司法改革基金會備份。
